臺灣彰化地方法院刑事判決　　　　　　　100年度訴字第420號
公　訴　人　臺灣彰化地方法院檢察署檢察官
被　　　告　曾騰漳
上列被告因違反毒品危害防制條例案件，經檢察官提起公訴（
100年度毒偵緝字第31、32、33、34號），本院合議庭裁定由受
命法官獨任進行簡式審判程序判決如下：
    主      文
曾騰漳施用第一級毒品，處有期徒刑柒月；又施用第二級毒品，
處有期徒刑肆月；又施用第一級毒品，處有期徒刑柒月；又施用
第二級毒品，處有期徒刑肆月；又施用第一級毒品，處有期徒刑
陸月，扣案之注射針筒壹支沒收；又施用第二級毒品，處有期徒
刑肆月；又施用第一級毒品，處有期徒刑陸月；又施用第二級毒
品，處有期徒刑肆月。應執行有期徒刑年，扣案之注射針筒壹
支沒收。
    事實及理由
一犯罪事實：
  (一)曾騰漳曾因施用毒品案件，經本院以99年度毒聲字第152號
    裁定送勒戒處所觀察、勒戒後，認無繼續施用毒品傾向，於
    民國99年8月25日執行完畢釋放，由臺灣彰化地方法院檢察
    署檢察官以99年度毒偵字第742號不起訴處分確定。詎曾騰
    漳於觀察、勒戒執行完畢釋放後5年內仍不知悔改，又分別
    起意，先後施用第一級毒品海洛因、第二級毒品甲基安非他
    命各4次：
    1.於99年10月11日上午11時許，在彰化縣田尾鄉○○○道路
      旁，點菸施用海洛因1次；另於前開時地，以玻璃球燒烤
      煙霧施用甲基安非他命1次。嗣於99年10月13日晚上7時20
      分許，為警在彰化縣田尾鄉第2垃圾場復育公園廣場前查
      獲，經其同意採尿送驗，結果呈安非他命、甲基安非他命
      、可待因及嗎啡陽性反應。
    2.於99年11月13日晚上11時許，在彰化縣社頭鄉某路邊公園
      涼亭內，注射施用海洛因1次；又於99年11月14日凌晨4時
      許，在彰化縣田中鎮○○路331巷145弄156號住處，以玻
      璃球燒烤煙霧施用甲基安非他命1次。嗣於99年11月15日
      晚上11時30分許，因其為列管毒品人口身分，經其同意由
      警採尿送驗，結果呈安非他命、甲基安非他命、可待因、
      嗎啡陽性反應而查獲。
    3.於99年11月26日中午12時許，在彰化縣埤頭鄉某路旁，注
      射施用海洛因1次；另於前開時地，以玻璃球燒烤煙霧施
      用甲基安非他命1次。嗣於99年11月26日晚上7時40分許，
      在彰化縣北斗鎮○○路、中興街口遇警盤查，乃於犯罪未
      被發覺前，主動提出其所有供施用海洛因之注射針筒1支
      ，且向有輔助偵查權之警員鄭川達陳明施用海洛因行為（
      不含施用甲基安非他命行為），自首並接受裁判，經其同
      意採尿送驗，結果呈安非他命、甲基安非他命、可待因、
      嗎啡陽性反應而查獲。
    4.於99年12月9日上午10時許，在彰化縣埤頭鄉○○○路交
      流道北上匝道，注射施用海洛因1次；又於99年12月11日
      凌晨0時15分許回溯96小時內某時，在上開住處，以玻璃
      球燒烤煙霧施用甲基安非他命1次。嗣於99年12月11日凌
      晨0時15分許，因其為列管毒品人口身分，經其同意接受
      警方詢問，乃於犯罪未被發覺前，主動向有輔助偵查權之
      警員林中庸陳明施用海洛因行為（不含施用甲基安非他命
      行為），自首並接受裁判，經其同意採尿送驗，結果呈安
      非他命、甲基安非他命、可待因、嗎啡陽性反應而查獲。
  (二)案經彰化縣警察局溪湖分局、北斗分局報告臺灣彰化地方法
    院檢察署檢察官偵查起訴。
二證據：
  (一)被告曾騰漳於本院坦承不諱之自白。
  (二)扣案之注射針筒1支。
  (三)卷附之扣押筆錄、照片、代號與真實姓名對照表、尿液檢體
    監管紀錄表、濫用藥物尿液檢驗報告。
三論罪科刑：
  (一)按海洛因、甲基安非他命分屬毒品危害防制條例第2條第2項
    第1款所定之第1級毒品及同條項第2款經主管機關公告所定
    相類於安非他命之第2級毒品。被告施用第1級毒品海洛因4
    次，核其所為，均係犯該條例第10條第1項之罪；被告施用
    第2級毒品甲基安非他命4次，核其所為，係犯該條例第10條
    第2項之罪。被告施用毒品前持有毒品之低度行為，應為施
    用之高度行為所吸收，不另論罪。被告所犯上開之罪，犯意
    各別，行為不同，應分論併罰。犯罪事實(一)3、4之施用第1
    級毒品海洛因部分，被告於犯罪未被發覺前，主動向有輔助
    偵查權之警員陳明施用毒品之事實，自首並接受裁判，爰依
    刑法第62條前段減輕其刑。爰審酌被告前曾施用毒品，未思
    悔改，缺乏禁絕毒害決心，惟所犯係戕害自身健康，尚未危
    害他人，於本院審理中坦承犯行，態度良好及其他一切情狀
    ，分別量處如主文所示之刑，並定其應執行刑，以資懲儆。
    扣案之注射針筒為被告所有，且係供施用海洛因之物，業據
    其供承在卷，應依刑法第38條第1項第2款宣告沒收。
  (二)如不服本判決，得於判決送達後10日內向本院提出上訴狀，
    上訴於上級法院（應敘述具體理由，並附繕本，上訴狀勿逕
    送上級法院）。
  (三)依刑事訴訟法第273條之1第1項、第299條第1項前段，毒品
    危害防制條例第10條第1項、第2項，刑法第11條、第62條前
    段、第51條第5款、第38條第1項第2款，判決如主文。
本案經檢察官趙冠瑋到庭執行職務。
中    華    民    國   100    年    4     月    18    日
                  刑事第四庭        法  官      廖政勝
以上正本證明與原本無異。
中    華    民    國   100    年    4     月    18    日
                                    書記官      莊何江
附錄：
毒品危害防制條例第10條
施用第一級毒品者，處 6 月以上 5 年以下有期徒刑。
施用第二級毒品者，處 3 年以下有期徒刑。